【裁判字號】    99,消債更,9
【裁判日期】    990210
【裁判案由】    聲請更生程序
【裁判全文】
臺灣彰化地方法院民事裁定             99年度消債更字第9號
聲  請  人
即債務人    甲○○
代  理  人  陳銘傑 律師
上列當事人聲請消費者債務清理事件，本院裁定如下：
    主  文
債務人甲○○自中華民國99年2月10日17時起開始更生程序。
命司法事務官進行本件更生程序。
    理  由
一、按法院開始更生程序之裁定，應載明其年、月、日、時，並
    即時發生效力，消費者債務清理條例第45條第1項定有明文。
    又法院裁定開始更生或清算程序後，得命司法事務官進行更
    生程序，復為同條例第16條第1項前段規定甚明。
二、本件債務人主張：其共積欠債務新台幣（下同）341萬2,066
    元，有不能清償債務情事，前已提出債權人清冊，以書面向
    最大債權金融機構中國信託商業銀行股份有限公司請求共同
    協商債務清償方案，於民國（下同）95年3月13日協商成立
    ，約定每月清償3萬6,800元，嗣因聲請人未詳查收入是否足
    以清償上開約定額度，於履約四個月後之95年8月即毀諾，
    因從寬認其有消費者債務清理條例第151條第5項因不可歸責
    於己之事由，致履行顯有重大困難（見97年法律座談會民事
    類第44號提案）且其無擔保或無優先權之債務總額未逾新臺
    幣1,200萬元，復未經法院裁定開始清算程序或宣告破產，
    爰向本院聲請更生等語。經查：債務人所主張之上開事實，
    業據提出債務人及其配偶財產清單、受扶養人財產清單、債
    務人所得及收入清單、金融機構及非金融機構債權人清單、
    生活必要支出清單、親屬系統表、財產增減變動表、更生償
    還計劃書及計劃表、全國財產總歸戶財產查詢清單、財政部
    台灣省中區國稅局95、96、97年度綜合所得稅各類所得清單
    、戶籍謄本、財團法人金融聯合徵信中心債務清理條例前置
    協商專用債權人清冊、電費、自來水費及日常生活支出相關
    單據、協議書、98年度收入明細、彰化銀行等銀行存摺影本
    、近3月生活必要支出明細、不動產買賣契約書、房屋租賃
    書，薪資所得明細表、個人及子女之壽險資料，提出與中國
    信託商業銀行股份有限公司及花旗（台灣）銀行各別協商資
    料，有聲請人所提各項資料附卷可證，且經本院依職權向台
    灣集中保管結算所股份有限公司調閱聲請人集保戶異動及餘
    額資料明細表，詢問台灣新光商業銀行股份有限公司、聯邦
    商業銀行股份有限公司、玉山銀行、中國信託商業銀行股份
    有限公司（並對聲請人毀諾表示意見）、大眾商業銀行股份
    有限公司、花旗（台灣）商業銀行聲請人消費明細及聲請更
    生之意見，透過勞保局電子閘門查閱聲請人保險資料，透過
    稅務電子閘門查閱聲請人財產所得明細、向彰化縣彰化地政
    事務所函調彰化市○○段第1769建號登記謄本及同段23-14
    地號異動索引各一份，向國華人壽保險股份有限公司函詢聲
    請人薪津所得資料表及業務人員所得明細表，向國華人壽保
    險股份有限公司、中國人壽保險股份有限公司查詢聲請人及
    其子女之壽險投保資料，有本院調閱及函查資料在卷可稽，
    此外，本件又查無債務人有消費者債務清理條例第6條第3項
    、第8條或第46條各款所定駁回更生聲請之事由存在，則債
    務人聲請更生，應屬有據，爰裁定如主文。
中    華    民    國    99    年    2     月    10    日
              民事第二庭    法      官  李言孫
上為正本係照原本作成
本件不得抗告
本裁定已於99年2月10日下午5時公告。
中    華    民    國    99    年    2     月    10    日
                            書  記  官  詹國立

司法院資訊處製作；財團法人民間司法改革基金會備份。
